【裁判字號】    97,簡上,24
【裁判日期】    971021
【裁判案由】    竊盜
【裁判全文】
臺灣新竹地方法院刑事判決              97年度簡上字第24號
上  訴  人
即  被  告  乙○○
                      2
上列上訴人因竊盜案件，不服本院新竹簡易庭九十六年度竹簡字
第四二六號中華民國九十六年十二月十一日第一審簡易判決（聲
請案號：臺灣新竹地方法院檢察署九十六年度速偵字第二三一六
號），提起上訴，本院管轄第二審之合議庭判決如下：
    主  文
上訴駁回。
乙○○緩刑貳年。
    事  實
一、乙○○患有憂鬱症（惟尚未達到不能辨識其行為違法或欠缺
    依其辨識而行為之能力），其於民國九十六年十一月二十五
    日晚上七時許，前往新竹縣竹北市○○○路八十九號家樂福
    賣場購物時，在一樓化妝品專櫃區，拿取卡尼爾緊妍抗皺晚
    霜、卡尼爾緊妍抗皺日霜、卡尼爾緊妍抗皺緊緻眼霜、萊雅
    展顏抗皺修紋晚霜、萊雅雙效濃密睫毛膏、萊雅活力緊緻抗
    皺淡班修護精華露、萊雅活力緊緻雙效彈力緊實護精華露、
    雅方保濕洗面乳、自然美泉淨白亮晢保濕化妝水、自然美泉
    淨白保濕精華液、自然美泉淨白保濕防曬霜、自然美泉淨白
    保濕乳液各一瓶（共價值新臺幣五千六百七十七元），逕將
    該批保養化妝品放置在手推車內，未依賣場規定於一樓化妝
    品區櫃台結帳，因其動作引起賣場安全助理甲○○注意，甲
    ○○遂跟隨在後察看，乙○○上至二樓後，於二樓家具區，
    趁無人注意之際，意圖為自己不法所有，將該批保養化妝品
    藏放於手推車上大衣口袋及所穿褲子口袋內，繼續採買其他
    物品，待至二樓收銀結帳區結帳時，乙○○僅將其他物品取
    出結帳，未將該批藏放於大衣口袋及褲子口袋之保養化妝品
    拿出結帳，於結帳後欲離開之際，甲○○乃上前詢問乙○○
    有無物品尚未結帳，遭乙○○否認，甲○○乃要求乙○○翻
    開大衣而發現遭竊之保養化妝品，甲○○要求依賣場規定賠
    償所竊物品價錢十倍金額，乙○○表示沒有那麼多錢，願以
    已付款之其他物品抵償，但不為甲○○所接受而報警查獲。
二、案經甲○○訴由新竹縣政府警察局竹北分局報請臺灣新竹地
    方法院檢察署檢察官聲請簡易判決處刑。
    理      由
一、本案經本院合議庭審理結果，認本院第一審判決認事用法及
    量刑均無不當，應予維持，所載之證據及理由均與本庭所認
    定者相同，茲引用之。（如附件）
二、上訴人上訴意旨以：上訴人患有憂鬱症，需靠精神藥物及安
    眠藥控制病情，案發當天中午上訴人曾服用多顆安眠藥後午
    睡，後來感覺有到家樂福購物，昏沈中發生本件，自己亦覺
    莫名其妙，好像作夢，也懷疑本件是否有人趁其意識不清將
    失竊物放到其口袋內，另外告訴人甲○○有向上訴人表示如
    果上訴人確實因精神疾病而犯本件，告訴人願意撤回告訴，
    是本件請求從輕量刑等語。經查，本件確實是上訴人先在一
    樓化妝品專櫃區拿取一批保養化妝品後，再拿至二樓家具區
    藏放於大衣、褲子口袋，嗣上訴人結帳時並未將該批保養化
    妝品拿出結帳等情，經告訴人目擊並證述在卷，告訴人與上
    訴人並無怨隙，衡情並無設詞誣陷上訴人之必要及可能，是
    本件並無上訴人所稱係有人趁其意識不清將失竊物放到其口
    袋內之情形，而上訴人雖有憂鬱症，但其症狀為情緒低落、
    失眠、胃口不佳、負面思考、被動行為，有行政院國軍退除
    役官兵輔導委員會竹東榮民醫院診斷證明書一份在卷可稽（
    見本院卷第六頁），其辯稱因服用失眠藥物，所以昏昏沈沈
    作夢中犯下本件，亦與上訴人係以掩人耳目手法竊取本件保
    養化妝品，需要精密注意力之情形相違，是上訴人之辯解尚
    不足採信。又本件竊盜罪並非告訴乃論之罪，且經第一審判
    決，告訴人無從撤回告訴，告訴人雖到庭表示願意原諒上訴
    人，希望法院從輕量刑（見本院卷第十八頁反面），但上訴
    人之竊盜犯行既事證明確，原判決認事用法及量刑均無違誤
    ，上訴人徒以前揭理由指摘原判決，核無理由，應予駁回。
三、查上訴人前未曾因故意犯罪受有期徒刑以上刑之宣告，有臺
    灣高等法院被告全國前案紀錄表一紙附卷可稽，其因一時失
    慮致罹刑典，犯情尚輕，且事後亦獲告訴人原諒，告訴人亦
    已領回失竊物，上訴人本身受憂鬱症所苦，有前述診斷證明
    書一份足佐，其經此偵審程序之教訓後，應能知所警惕，信
    無再犯之虞，本院因認對其所宣告之刑以暫不執行為當，爰
    併予宣告緩刑二年，促其戒慎，用啟自新。
據上論斷，應依刑事訴訟法第四百五十五條之一第一項、第三項
、第三百七十三條、第三百六十八條，刑法第七十四條第一項第
一款，判決如主文。
本案經檢察官陳麗芬到庭執行職務。
中    華    民    國    97    年    10    月    21    日
                  刑事第六庭    審判長法  官  遲中慧
                                      法  官  魏瑞紅
                                      法  官  黃美盈
以上正本證明與原本無異。
不得上訴。
中    華    民    國    97    年    10    月    21    日
                                      書記官  吳美雲
附件：
臺灣新竹地方法院刑事簡易判決       96年度竹北簡字第426號
    聲  請  人  臺灣新竹地方法院檢察署檢察官
    被      告  乙○○  女  46歲（民國○○年○月○○日生）
                        身分證統一編號：Ｚ000000000號
                        住新竹縣竹北市○○路305巷4弄4號7
                          樓之2
上列被告因竊盜案件，經檢察官聲請以簡易判決處刑（96年度速
偵字第2316號），本院判決如下：
        主  文
乙○○竊盜，處拘役肆拾日，如易科罰金，以新台幣壹仟元折算
壹日。
        事實及理由
一、本件本院所認定之犯罪事實及證據，與檢察官聲請簡易判決
    處刑書之記載相同，茲引用之，如附件。
二、依刑事訴訟法第449條第1項前段、第3項、第454條第2項，
    刑法第320條第1項、第41條第1項前段，刑法施行法第1條之
    1，逕以簡易判決處刑如主文。
三、如不服本判決，得自收受送達之日起10日內向本院提出上訴
    。（應附繕本）
中    華    民    國    96    年    12    月    11    日
                        竹北簡易庭法  官  張林祐均
上正本證明與原本無異。
                                  書記官  王  明
中    華    民    國    96    年    12    月    11    日
附錄本案論罪科刑法條：
中華民國刑法第320條
（普通竊盜罪、竊佔罪）
意圖為自己或第三人不法之所有，而竊取他人之動產者，為竊盜
罪，處5年以下有期徒刑、拘役或5百元以下罰金。
意圖為自己或第三人不法之利益，而竊佔他人之不動產者，依前
項之規定處斷。
前二項之未遂犯罰之。
臺灣新竹地方法院檢察署檢察官聲請簡易判決處刑書
                                      96年度速偵字第2316號
      被    告  乙○○  女  46歲（民國○○年○月○○日生）
                        住新竹縣竹北市○○里○○路305巷4
                        弄4號7樓之2
                        國民身分證統一編號：Ｚ000000000號
上被告因竊盜案件，已經偵查終結，認為宜以簡易判決處刑，茲
敘述犯罪事實及證據並所犯法條如下：
            犯罪事實
一、乙○○意圖為自己不法所有，於民國96年11月25日19時許，
    前往新竹縣竹北市○○○路89號家樂福賣場，竊取卡尼爾緊
    妍抗皺晚霜、卡尼爾緊妍抗皺日霜、卡尼爾緊妍抗皺緊緻眼
    霜、萊雅展顏抗皺修紋晚霜、萊雅雙效濃密睫毛膏、萊雅活
    力緊緻抗皺淡班修護精華露、萊雅活力緊緻雙效彈力緊實護
    精華露、雅方保濕洗面乳、自然美泉淨白亮晢保濕化妝水、
    自然美泉淨白保濕精華液、自然美泉淨白保濕防曬霜、自然
    美泉淨白保濕乳液各一瓶（價值新台幣5,677元），並將之
    藏放於口袋欲離開之際，為該賣場安全人員甲○○覺報警查
    獲。
二、案經新竹縣警察局竹北分局報告偵辦、
            證據並所犯法條
一、上開犯罪事實，業據被告乙○○於於警局初訊時及本署偵查
    中供承不諱，核與被害人甲○○指訴之情節相符，並有被害
    人立具之贓物認領保管單在卷可資佐證，被告犯嫌堪以認定
    。
二、核被告所為係犯刑法第320條第1項之罪嫌。
三、依刑事訴訟法第451條第1 項聲請逕以簡易判決處刑。
      此致臺灣新竹地方法院
中    華    民    國    96    年    11    月    26    日
                                檢  察  官  林奕
本件證明與原本無異
中    華    民    國    96    年    12    月    3    日
                                書  記  官  張政仁
參考法條：
中華民國刑法第320條第1項（普通竊盜罪）
意圖為自己或第三人不法之所有，而竊取他人之動產者，為竊盜
罪，處5年以下有期徒刑、拘役或5百元以下罰金。
本件係依刑事訴訟法簡易程序辦理，法院簡易庭得不傳喚被告、
輔佐人、告訴人、告發人等出庭即以簡易判決處刑；被告、被害
人、告訴人等對告訴乃論案件如已達成民事和解而要撤回告訴或
對非告訴乃論案件認有受傳喚到庭陳述意見之必要時，請即另以
書狀向簡易法庭陳述或請求傳訊。


司法院資訊處製作；財團法人民間司法改革基金會備份。
